【裁判字號】    88,訴,455
【裁判日期】    890619
【裁判案由】    違反槍砲彈藥刀械管制條例
【裁判全文】
臺灣新竹地方法院刑事判決                        八十八年度訴字第四五五號
    公  訴  人  臺灣新竹地方法院檢察署檢察官
    被      告  甲○○
    指定辯護人  本院公設辯護人林建和
右列被告因違反槍砲彈藥刀械管制條例等案件，經檢察官提起公訴（八十八年度偵字
第五八二七號）及移送併案審理（臺灣新竹地方法院檢察署八十八年度偵字第七七三
五號、臺灣桃園地方法院檢察署八十八年度偵字第一五三三六號），本院判決如左：
    主  文
甲○○連續未經許可，製造可發射金屬具有殺傷力之槍枝，累犯，處有期徒刑陸年，
併科罰金新台幣壹拾伍萬元，罰金如易服勞役，以新台幣玖佰元即銀元佰元折算壹
日，並應於刑之執行完畢或赦免後，令入勞動場所，強制工作參年。
扣案之可發射金屬具有殺傷力之土造長槍枝（槍枝管制編號分別為：壹壹零貳零肆
肆、壹壹零貳零肆肆肆、0000000000號，其中管制編號：00
00000000號之土造長槍含紅外線瞄準器）及附表（甲）編號一至四、附表（
乙）編號一至七、附表（丙）編號一至四等物，均沒收。
    事  實
甲○○曾於民國八十年間因違反麻醉藥品管理條例案件，經本院判處有期徒刑五年十
月確定，甫於八十六年三月一日假釋期滿執行完畢（起訴書誤載為八十六年四月二日
執行完畢），竟仍不知悔改，復基於概括之犯意，自八十八年六月中旬起，先在新竹
縣橫山鄉內灣村十三鄰內灣一七九號其住處，未經許可，製造可發射金屬具有殺傷力
之土造長槍（起訴書誤載為土造霰彈長槍），嗣於八十八年七月二十六日下午六時三
十分許，在新竹縣橫山鄉內灣村十三鄰內灣一七九號其住處為警查獲，並扣得其製造
可發射金屬具有殺傷力之土造長槍二枝（槍枝管制編號：0000000000、0
000000000號）及其所有如附表（甲）編號一至四所示供未經許可，製造可
發射金屬具有殺傷力土造長槍所用之物（另扣得附表（甲）編號五至八之物）；詎其
於翌日經檢察官諭知具保停止羈押後，又基於前揭相同之概括犯意，在桃園縣龍潭鄉
○○村○○路三一二巷三六之一號二樓居處，再未經許可，製造可發射金屬具有殺傷
力之土造長槍（期間曾於八十八年八月間因施用第二級毒品，在臺灣新竹看守所附設
勒戒所觀察、勒戒），復於八十八年九月二十七日下午六時許，在上址其居處再度為
警查獲，並扣得其製造可發射金屬具有殺傷力之土造長槍一枝（內政部警政署刑事警
察局鑑驗通知書載為「土造獵槍」，惟此枝土造槍枝與前開扣案之「土造長槍」相同
，故此枝土造槍枝亦逕認係「土造長槍」即可，槍枝管制編號為：00000000
00號，含紅外線瞄準器）及其所有如附表（乙）編號一至七所示供未經許可，製造
可發射金屬具有殺傷力土造長槍所用之物（另扣得附表（乙）編號八至十之物）；嗣
於八十八年九月二十八日再經檢察官諭知具保停止羈押後，復基於前揭相同之概括犯
意，又在新竹縣橫山鄉內灣村十三鄰內灣一七九號其住處，未經許可，製造可發射金
屬具有殺傷力之土造長槍，惟未及製造完成，即於八十八年十月二十五日下午三時許
，在上址其住處第三度為警查獲，而未得逞，並扣得其所有如附表（丙）編號一至四
所示供未經許可，製造可發射金屬具有殺傷力土造長槍所用之物（另扣得附表（丙）
編號五之物）。案經新竹縣警察局移送臺灣新竹地方法院檢察署檢察官偵查起訴及桃
園縣警察局平鎮分局、新竹縣警察局先後報告、移送臺灣桃園、新竹地方法院檢察署
檢察官移送本院併案審理。
    理  由
一、訊據被告固坦承有前揭先後三次為警查獲，並扣得土造長槍三枝及附表（甲）、
    （乙）、（丙）所示之物，且扣押物均係伊所有等情，惟矢口否認有未經許可，
    製造可發射金屬具有殺傷力之土造長槍犯行，辯稱：扣案之土造長槍三枝及槍托
    連扳機、擊鎚、槍管半成品等均係向綽號「阿德」之原住民所購買，其餘扣押物
    有的係伊蓋鐵皮屋所用之物，金屬管則係做鐵窗之用；而在桃園縣龍潭鄉居處查
    獲之金屬管二支，係伊租時發現而留下來使用云云。然查：
（一）被告先後三次為警查獲時扣得之土造長槍三枝及附表（甲）、（乙）、（丙）
      所示之物，確均係被告所有之事實，業據被告於本院審理時供認不諱，並有土
      造長槍三枝及附表（甲）、（乙）、（丙）所示之物等扣案足資佐證，故被告
      此部分之自白，應確與事實相符。至被告辯稱在桃園縣龍潭鄉居處查獲之金屬
      管二支，係伊租屋時發現而留下來使用云云，顯係狡辯之詞，尚不足採信。
（二）第查，扣案之土造長槍三枝（槍枝管制編號分別為：0000000000、
      0000000000、0000000000號，其中管制編號為：000
      0000000號之土造長槍含紅外線瞄準器）經鑑驗結果，確均係以土造金
      屬槍管及木質槍身（槍柄）組合而成之土造長槍（其中管制編號為：0000
      000000號之土造長槍，含紅外線瞄準器者，內政部警政署刑事警察局鑑
      驗通知書載為「土造獵槍」，惟此枝土造槍枝與另扣案之槍枝管制編號分別為
      ：0000000000、0000000000號「土造長槍」相同，故此
      枝土造槍枝亦逕認係「土造長槍」即可），以擊發底火（藥），引爆槍管內之
      火藥為發射動力，以發射彈丸（即金屬「鋼珠」），機械性能均良好，認均具
      殺傷力；又附表（甲）編號七扣案之底火三百顆，經送六顆鑑定結果，均係玩
      具槍底火藥；而附表（乙）編號十扣案之底火一包經送鑑定結果，亦認均係玩
      具槍用之底火片；另附表（乙）編號八扣案之火藥二瓶，經送鑑定結果，則均
      檢出硫磺、碳粉、氯酸鉀、硝酸鉀、鋁粉等煙火類火藥成分（驗後共剩餘０．
      一三公克），此有內政部警政署刑事警察局八十八年八月三日刑鑑字第七三六
      九八、八十八年十月十三日刑鑑字第一０三六八二、八十八年十月十五日刑鑑
      字第一０三六八九號鑑驗通知書三紙在卷足稽。又扣案附表（甲）編號二之金
      屬管九支，乃均屬金數管及土造金屬槍管半成品，附表（甲）編號一之木質槍
      托連扳機，則係土造長槍木質槍身（均尚非屬土造槍枝之主要組成零件）；另
      扣案附表（甲）編號五、七鋼珠、黑色火藥，亦均尚非屬槍砲彈藥刀械管制條
      例所列管之主要組成零件；另扣案附表（丙）編號二之槍管半成品二支，均係
      金屬車造之土造長槍槍管（按如後所述既非屬土造槍枝之主要組成零件，則此
      應係漏載「半成品」），扣案附表（丙）編號三之金屬管十三支，經送驗十一
      支，其中一支為金屬棒，二支為一端封堵之金屬管，八支為車通之金屬管，而
      連同扣案附表（丙）編號一之擊鎚一個、附表（丙）編號五之通槍條一支，均
      非屬土造槍枝之主要組成零件，亦有內政部警政署刑事警察局八十九年二月二
      十一日刑鑑字第一八七六０、八十九年二月二十一日刑鑑字第一八七五八、八
      十九年五月十日刑鑑字第五五五一八號函等附卷可參。公訴人認附表（甲）編
      號一之木質槍托連扳機一組及附表（甲）編號二金屬管、土造金屬槍管半成品
      九支係可發射金屬具有殺傷力槍枝之主要組成零件，乃尚有未洽。參以被告亦
      供稱扣案之土造長槍確係使用扣案之通槍條或鐵條填塞鋼珠後，再以擊鎚擊發
      底火（底火藥或底火片），而引爆槍管內之火藥（為發射動力），以擊發射鋼
      珠（即金屬，而非子彈）等情明確，足證扣案之土造長槍三枝均屬可發射金屬
      具有殺傷力之槍枝甚明。
（三）再者，被告第一次為警查獲時扣得附表（甲）編號二扣案之金屬管（九支），
      其中一支材質與同時為警查獲扣案之槍枝管制編號：0000000000、
      0000000000號土造長槍二枝之後段槍管材質完全相同（按該扣案之
      土造長槍槍管部分係焊接而成，後段即靠近擊鎚部分之槍管較粗，前段即靠近
      槍口處之槍管較細）；且前開扣案之土造長槍木質槍托下方（即與扳機同面處
      ）亦以兩個螺絲固定槍管，而附表（甲）編號一之木質槍托連扳機雖已成形，
      然下方處則尚打穿螺絲洞，顯係尚未製造完成之木質槍托連扳機；又附表（丙
      ）編號四扣案之製造工具一批乃包括：挫刀五支、小刨刀二支、磨刀二支、各
      式螺絲四個、扣環一個、細鑽六支；而附表（丙）編號五扣案之鐵條五支，則
      包括通槍條一支（扣押物品清單僅載明通槍條一支）等情，均據本院勘驗無訛
      ，有本院八十九年二月三日勘驗筆錄暨八十九年五月二十六日訊筆筆錄、照片
      四禎附卷可稽。參以被告乃先後三次為警查獲，且第一次在被告住處查獲時，
      除扣得已製造完成之土造長槍二枝外，尚扣得製造土造長槍之工具砂輪機、電
      鑽及製造土造長槍所用之金屬管暨土造金屬槍管半成品等物，然最重要者乃係
      扣得尚未製造完成之木質槍托連扳機（如前所述）及與扣案之土造長槍槍管材
      質完全相同之金屬管（亦如前述），顯然該尚未製造完成之木質槍托連扳機係
      尚在製造中，且已製造完成之土造長槍槍管部分確係以扣案材質完全相同之金
      屬管所製造無訛；又被告第一次為警查獲經檢察官諭知具保停止羈押後（期間
      曾因毒品案件被裁定執行觀察、勒戒），復在桃園縣龍潭鄉○○村○○路三一
      二巷三六之一號二樓居處，再度為警查獲扣得土造長槍一枝及製造土造長槍之
      工具電鑽、砂輪機、尖嘴鉗、挫刀、扳手、瓦斯噴燈，並扣得製造土造長槍所
      用之金屬管等物；而被告前開第二次為警查獲後，再經檢察官諭知具保停止羈
      押，旋又在其住處第三度為警查獲，而扣得製造土造長槍過程中之擊鎚一個（
      惟尚非屬主要組成零件，已如前述）、槍管半成品二支及製造土造長槍所用之
      金屬管十三支，並扣得製造工具一批，而該製造工具一批乃包括：挫刀五支、
      小刨刀二支、磨刀二支、各式螺絲四個、扣環一個、細鑽六支等物。揆諸被告
      前後三次為警查獲扣得之扣押物，舉凡製造工具均可供製造土造長槍所用之工
      具；金屬管則或與製造完成之土造長槍槍管材質完全相同，或為已製造惟尚未
      完成之槍管半成品，或雖未製造然均可供製造土造長槍之槍管之用；另尚有已
      製造惟尚未製造完成之木質槍托連扳機及螺絲、扣環等，在在均足證被告確有
      未經許可，製造可發射金屬具有殺傷力之土造長槍無疑，且扣案之土造長槍三
      枝亦確為被告所製造無訛。
（四）被告雖辯稱：扣案之土造長槍三枝及槍托連扳機、擊鎚、槍管半成品等均係向
      綽號「阿德」之原住民所購買，其餘扣押物有的係伊蓋鐵皮屋所用之物，金屬
      管則係做鐵窗之用云云。然被告第一次為警查獲後，乃於警訊及偵查中供稱：
      土造長槍（二枝）、木質槍托連扳機係伊以新臺幣（下同）八千元向綽號「阿
      德」之成年男子所購買，而金屬管、土造金屬槍管半成品係伊搭鐵皮屋所用之
      物（參見臺灣新竹地方法院檢察署八十八年度偵字第五八二七號偵查卷）云云
      ；惟被告第二次又在桃園縣龍潭鄉○○村○○路三一二巷三六之一號二樓居處
      為警查獲時，竟仍供稱：土造長槍（一枝）亦係於八十八年九月初以八千元向
      綽號「阿德」之成年男子所購買（參見臺灣桃園地方法院檢察署八十八年度偵
      字第一五三三六號偵查卷警、偵訊筆錄）云云；繼之，被告第三次在其住處為
      警查獲後，又供稱：附表（丙）編號一、二、三、五之扣押物係伊於八十八年
      初向綽號「阿德」之成年男子以二千元所購買，而放在縣尖石鄉山上工寮，耜
      伊第一次被查獲後，綽號「阿德」之成年男子催伊從新竹縣尖石鄉山上工寮帶
      走云云；惟於本院審理時又改供陳：附表（丙）編號二、三之扣押物係伊搭建
      鐵皮屋所用之物，顯然其前開歷次之供述，或與常情不符，或前後矛盾，應均
      係意圖卸責之詞，不足採信。況被告另辯稱附表（甲）編號一扣案之木質槍托
      連扳機係一併向綽號「阿德」之成年男子所購買，以便損壞時供更換云云。然
      附表（甲）編號一扣案之木質槍托連扳機乃尚未完成之物（木質槍托下方穿螺
      絲處尚未打洞，已如前述），根本無法替換，亦足見其所辯之詞窮，洵無足採
      。
（五）綜上，本件事證已臻明確，被告犯行洵堪認定。
二、核被告所為係犯槍砲彈藥刀械管制條例第十一條第一項之未經許可，製造可發射
    金屬具有殺傷力之槍枝罪及同條例第十一條第五項、第一項之未經許可，製造可
    發射金屬具有殺傷力之槍枝未遂罪。其先後多次既遂、未遂犯行（其中製造完成
    土造長槍三枝既遂），時間緊接，方法相同，反覆為之，所犯又均係構成要件相
    同之罪名，顯係基於概括之犯意為之，應依連續犯論以該條例第十一條第一項之
    未經許可，製造可發射金屬具有殺傷力之槍枝既遂罪。公訴人認被告此部分係犯
    同條例第十一條第四項之未經許可，持有可發射金屬具有殺傷力之槍枝罪，尚有
    未合。惟被告所犯未經許可，製造可發射金屬具有殺傷力之槍枝罪，乃與公訴意
    旨被告未經許可，持有可發射金屬具有殺傷力之槍枝部分，有吸收行為之一罪關
    係，自仍為本件起訴效力範圍所及，本院自應予以審理，附此敘明。又被告未經
    許可，製造可發射金屬具有殺傷力槍枝之主要組零件後，進而未經許可，製造可
    發射金屬具有殺傷力之槍枝，製造可發射金屬具有殺傷力槍枝之主要組零件行為
    ，應為製造可發射金屬具有殺傷力之槍枝行為所吸收，爰不另論製造可發射金屬
    具有殺傷力槍枝之主要組零件罪。又臺灣新竹地方法院檢察署以八十八年度偵字
    第七七三五號案件及臺灣桃園地方法院檢察署以八十八年度偵字第一五三三六號
    案件移送本院併案審理，就被告未經許可，製造可發射金屬具有殺傷力之槍枝部
    分，乃與本件有連續犯之裁判上一罪關係，本院亦應併予審理。第查，被告曾於
    八十年間因違反麻醉藥品管理條例案件，經本院判處有期徒刑五年十月確定，甫
    於八十六年三月一日假釋期滿執行完畢之事實，亦有卷附之臺灣新竹地方法院檢
    察署刑案資料查註紀錄表及本院被告全國前案紀錄表可稽，茲於執行完畢後五年
    以內再犯有期徒刑以上之本罪，為累犯，應依法遞加重其刑。爰審酌被告因違反
    反麻醉藥品管理條例案件，經本院判處有期徒刑五年十月確定，而甫於八十六年
    三月一日假釋期滿，再犯本件，且迭經三次被查獲，顯然犯意甚堅，毫無悔意，
    且非法製造可發射金屬（鋼珠）具有殺傷力之土造長槍，犯罪手段、情節雖比製
    造手槍或改造手槍為輕，然對社會治安之危害亦嚴重影響重大，犯罪後又飾詞狡
    辯，態度尚非良好等一切情狀，酌予量處如主文所示之刑，並就罰金部分諭知易
    服勞役之折算標準。又扣案之金屬槍管半成品、木質槍托連扳機、擊鎚及通槍條
    等均尚非屬可發射金屬具有殺傷力槍枝之主要組成零件，亦如前述。據此，公訴
    人認被告持有附表（甲）編號一、二之木質槍托連扳機一組及金屬管、金屬槍管
    半成品九支係犯同條例第十三條第四項之未經許可，持有可發射金屬具有殺傷力
    槍枝之主要組成零件罪，亦有未洽，惟公訴人認此部分與起訴之同條例第十一條
    第四項之未經許可，持有可發射金屬具有殺傷力之槍枝罪部分，有想像競合之裁
    判上一罪關係，爰不另就此部分為被告無罪之諭知，合併敘明。
三、第按，保安處分係對受處分人將來之危險性所為拘束其身體、自由等之處置，以
    達教化與治療之目的，乃為刑罰之補充制度。本諸法治國家保障人權之原理及刑
    法之保護作用，其法律規定之內容，應受比例原則之規範，使保安處分之宣告，
    與行為人所為行為之嚴重性、行為人所表現之危險性，及對於行為人未來行為之
    期待性相當。而保安處分中之強制工作，旨在對嚴重職業性犯罪及欠缺正確工作
    觀念或無正常工作因而犯罪者，強制其從事勞動，以學習一技之長及正確之謀生
    觀念，使其日後重返社會後，能適應社會生活，此觀刑法第九十條第一項及竊盜
    犯贓物犯保安處分條例第三條第一項規定，亦均係本此意旨而制定，而由法院視
    行為人之危險性格，決定應否交付強制工作，以達特別預防之目的。據此，槍砲
    彈藥刀械管制條例第十九條第一項之規定，不問行為人有無預防矯治其社會危險
    性之必要，一律宣付強制工作三年，拘束其中不具社會危險性之受處分人之身體
    、自由部分，其所採措施與所欲達成預防矯治之目的及所需程度，即不合憲法第
    二十二條所定之比例原則，故犯槍砲彈藥刀械管制條例第十九條第一項所定之罪
    ，不問行為人有無預防矯治其社會危險性之必要，一律宣付強制工作三年之部分
    ，與前開意旨不符者，應不予適用。據此，犯槍砲彈藥刀械管制條例第十九條第
    一項所列舉之罪，而依個案情節符合比例原則部分，即仍應適用該條例宣告保安
    處分；至不符部分惟仍應宣告保安處分者，則應由法院斟酌刑法第九十條第一項
    規定之要件，依職權為之，此業據司法院大法官會議釋字第四七一號解釋甚明。
    從而，犯槍砲彈藥刀械管制條例第十九條第一項所列舉之罪者，除依個案情節不
    符合比例原則，且經由法院斟酌亦不符刑法第九十條第一項規定之要件者，固不
    依槍砲彈藥刀械管制條例第十九條第一項及刑法第九十條第一項之規定宣告強制
    工作。然犯槍砲彈藥刀械管制條例第十九條第一項所列舉之罪者，倘依個案情節
    符合比例原則，或不符比例原則部分惟仍應宣告保安處分者，則仍應分別適用該
    條例宣告保安處分，或由法院斟酌刑法第九十條第一項規定之要件宣告強制工作
    。經查，被告於八十年間即因違反麻醉藥品管理條例案件，經判處有期徒刑五年
    十月確定，迄至八十三年二月八日始經假釋出獄，而於八十六年三月一日方假釋
    期滿，有前開臺灣新竹地方法院檢察署刑案資料查註紀錄表及本院被告全國前案
    紀錄表在卷足參，且本件第二、三次被查獲時，亦同時被扣得大量第二級毒品安
    非他命（第二次被查獲時扣得第二級毒品安非他命四包共重五十四．二公克，第
    三次被查獲時扣得第二級毒品安非他命共重八十七公克）及刀械（詳如後述），
    有搜索扣押筆錄在卷可參（此雖均與本件犯罪行為無關，然仍足採為認定是否應
    宣付強制工作之素行依據），顯然素行不良，又無懼於迭次為警查獲，仍執意製
    造土造長槍，亦嚴重危害社會治安，足引起社會善良百姓之恐慌，已屬嚴重之職
    業性犯罪，足徵其犯罪行為之嚴重性及對社會危險性之重大，且對其未來行為之
    改正，亦顯無期待可能性。據此，本院因認依被告之危險性格及為達成預防矯治
    其社會危險性之目的，乃與槍砲彈藥刀械管制條例第十九條第一項所規範之意旨
    相當，實有依該規定宣付強制工作之必要，爰併依槍砲彈藥刀械管制條例第十九
    條第一項規定，併宣告應於刑之執行完畢或赦免後，令人勞動場所強制工作三年
    ，以資矯正。
四、至扣案之可發射金屬具有殺傷力之土造長槍三枝（槍枝管制編號分別為：000
    0000000、0000000000、0000000000號，其中管制
    編號為：0000000000號之土造長槍含紅外線瞄準器），係違禁物，併
    依刑法第三十八條第一項第一款規定宣告沒收。另附表（甲）編號一至四、附表
    （乙）編號一至七、附表（丙）編號一至四等扣押物，均係被告所有，且均係被
    告所有供製造可發射金屬具有殺傷力土造長槍犯罪所用之物，則應依刑法第三十
    八條第一項第二款規定宣告沒收。至附表（甲）編號五至八、附表（乙）編號八
    至十、附表（丙）編號五等扣押物，雖亦均係被告所有，然既非違禁物，亦非係
    被告供製造可發射金屬具有殺傷力土造長槍犯罪所用之物（蓋底火藥（片）、鋼
    珠、火藥，均係用於土造長槍射擊之用，通槍條及鐵條係填塞前開物品之用，且
    均非槍砲彈藥刀械管制條例所列管之主要組成零件，詳如前述），依法自無從併
    予宣告沒收。
五、併辦部分：臺灣新竹地方法院檢察署以八十八年度偵字第七七三五號案件及臺灣
    桃園地方法院檢察署以八十八年度偵字第一五三三六號案件移送本院併案審理，
    雖就被告未經許可，製造可發射金屬具有殺傷力之槍枝部分，乃與本件有連續犯
    之裁判上一罪關係，本院應併予審理，已如前述。惟前開併辦另扣得被告持有之
    槍砲彈藥刀械管制條例管制之刀械武士刀一把（參臺灣桃園地方法院檢察署以八
    十八年度偵字第一五三三六號偵查卷，依桃園縣警察局八十八年十一月五日或八
    十八年十一月九日桃警保字第九八二八四號函認定為槍砲彈藥刀械管制條例管制
    之刀械武士刀）、十字弓一支（含十字弓箭三十三支，參臺灣新竹地方法院檢察
    署以八十八年度偵字第七七三五號偵查卷）部分，則未經起訴，且與本件無何裁
    判上一罪之關係，本院自無從併予審酌，應檢還由檢察官另行偵處（另以影本卷
    函送），一併敘明。
據上論斷，應依刑法第二百九十九條第一項前段、槍砲彈藥刀械管制條例第十一條第
項、第十九條第一項，司法院大法官會議釋字第四七一號解釋，刑法第十一條前段、
第五十六條、第四十七條、第四十二條第二項、第五十一條第五款、第三十八條第一
項第一、二款，罰金罰鍰提高標準條例第二條，現行法規所定貨幣單位折算新臺幣條
例第二條，判決如主文。
本案經檢察官黃仁宏到庭執行職務。
中      華      民      國    八十九    年      六      月     十九     日
                                    臺灣新竹地方法院刑事第二庭
                                        法  官    汪  銘  欽
右正本證明與原本無異。
如不服本判決，應於判決送達後十日內向本院提出上訴狀( 應附繕本 )，上訴於
臺灣高等法院。
                                        書記官    朱  志  平
中      華      民      國    八十九    年      六      月     十九     日
附表甲：
┌────────────────────────────────────┐
├───┬──────┬────┬──────────┬─────────┤
│編  號│扣  押  物  │數    量│附               記 │備            註
├───┼──────┼────┼──────────┼─────────┤
│  一  │木質槍托連扳│ 一組   │                    │土造長槍木質槍身
│      │機          │        │                    │
├───┼──────┼────┼──────────┼─────────┤
│  二  │金屬管及土造   九支   │六支長，三支短      │供改造槍管之用
│      │金屬槍管半成品        │                    │
├───┼──────┼────┼──────────┼─────────┤
│  三  │砂  輪  機  │ 一台   │                    │
├───┼──────┼────┼──────────┼─────────┤
│  四  │電      鑽  │ 一支   │                    │
├───┼──────┼────┼──────────┼─────────┤
│  五  │鋼      珠  │ 一盒   │共二百十顆          │
├───┼──────┼────┼──────────┼─────────┤
│  六  │底      火  │ 三百顆 │                    │玩具槍底火藥
├───┼──────┼────┼──────────┼─────────┤
│  七  │黑色火藥    │ 五公克 │                    │
├───┼──────┼────┼──────────┼─────────┤
│  八  │通  槍  條  │ 二支   │                    │供改造槍管之用
└───┴──────┴────┴──────────┴─────────┘
附表乙：
┌────────────────────────────────────┐
├───┬──────┬────┬──────────┬─────────┤
│編  號│ 品      名 │數    量│附              記  │備            註  │
├───┼──────┼────┼──────────┼─────────┤
│  一  │金屬管      │ 二支   │                    │供改造槍管之用
├───┼──────┼────┼──────────┼─────────┤
│  二  │電      鑽  │ 一支   │                    │                  │
├───┼──────┼────┼──────────┼─────────┤
│  三  │砂  輪  機  │ 一台   │                    │                  │
├───┼──────┼────┼──────────┼─────────┤
│  四  │尖  嘴  鉗  │ 一支   │                    │                  │
├───┼──────┼────┼──────────┼─────────┤
│  五  │挫      刀  │ 二支   │                    │                  │
├───┼──────┼────┼──────────┼─────────┤
│  六  │扳      手  │ 二枝   │                    │                  │
├───┼──────┼────┼──────────┼─────────┤
│   七 │噴 燈 瓦 斯 │ 一瓶   │                    │                  │
├───┼──────┼────┼──────────┼─────────┤
│  八  │火      藥  │ 二瓶   │經鑑驗結果為煙火類火│鑑驗後剩重０．一三
│      │            │        │藥                  │公克
├───┼──────┼────┼──────────┼─────────┤
│  九  │鋼      珠  │ 一盒   │                    │                  │
├───┼──────┼────┼──────────┼─────────┤
│  十  │底      火  │ 一包   │玩具槍底火片        │
└───┴──────┴────┴──────────┴─────────┘
附表丙：
┌────────────────────────────────────┐
├───┬──────┬────┬──────────┬─────────┤
│編  號│ 品      名 │數    量│附              記  │備            註  │
├───┼──────┼────┼──────────┼─────────┤
│  一  │擊      鎚  │ 一組   │                    │                  │
├───┼──────┼────┼──────────┼─────────┤
│  二  │槍管半成品  │ 二支   │                    │                  │
├───┼──────┼────┼──────────┼─────────┤
│  三  │金屬管      │ 十三支 │其中一支為金屬棒，八│僅送驗十一支
│      │            │        │支為車通之金屬管，二│
│      │            │        │支之一端均已封堵    │                  │
├───┼──────┼────┼──────────┼─────────┤
│      │            │        │挫刀五支、小刨刀二支│                  │
│  四  │製造工具    │ 一批   │、磨刀二支、各式螺絲│
│      │            │        │四個、扣環一個、細鑽│                  │
│      │            │        │六支                │                  │
├───┼──────┼────┼──────────┼─────────┤
│  五  │鐵      條  │ 五支   │包括通槍條一支      │
└───┴──────┴────┴──────────┴─────────┘


司法院資訊處製作；財團法人民間司法改革基金會備份。
